# 请教陈版，关联方股权转让挂往来不付款怎么处理

提问人：lovelyandy 时间：2013-12-11 15:56:23
A、B是外部关联方，B把自己的一家子公司转给A，股权转让协议约定对价是 500 万，但这个对价挂在往来，一直没有支付，但实质上A已经控制了那家子公司，并完成工商变更等，只差没付股权转让款。这样一直不付的话，股权转让还是有效的吧？另外就这样一直放着吗？

回答人：chenyiwei
这首先是一个法律问题，即受让方不支付股权转让款是否已经构成违约，如果构成违约则是否可能导致该交易被转回或撤销。如果虽然存在逾期付款的事实，但不影响受让方对目标公司的控制权和权益的享有，则不能仅仅因此即认为购买方尚未取得控制权。

提问人：lovelyandy 时间：2013-12-11 20:37:22
基本不会构成违约转回或撤销，因为受让方公司是转让方公司的兄弟控制的，这个股权转让款可能最终都不会支付的。如果是这样，那股权转让合同上的对价其实是没有太大意义的。请教陈版，那我们计算并购溢价的时候是不是还是按照转让协议上面的对价计算，正常对产生溢价资产摊销调整？

回答人：chenyiwei
非同一控制下合并，购买日确定所取得的被购买方各项可辨认净资产公允价值，不受对价金额多少以及是否支付的影响。